【裁判字號】    99,上訴,2143
【裁判日期】    990730
【裁判案由】    毒品危害防制條例
【裁判全文】
臺灣高等法院刑事判決                99年度上訴字第2143號
上  訴  人
即  被  告  甲○○
上列上訴人因違反毒品危害防制條例案件，不服臺灣士林地方法
院99年度審訴緝字第3號，中華民國99年3月24日第一審判決（起
訴案號：臺灣士林地方法院檢察署98年度毒偵字第1300號），提
起上訴，本院判決如下：
    主  文
上訴駁回。
    理  由
一、依刑事訴訟法第350條、第361條、第362條、第367條規定，
    不服地方法院之第一審判決而上訴者，須提出上訴書狀，並
    應敘明具體理由，為上訴必備之程式；其所提出之書狀未敘
    述上訴理由，或僅曾以言詞陳述上訴理由者，均應於上述期
    間屆滿後20日內補提理由書於第一審法院。第一審法院經形
    式審查，認逾期未補提上訴理由者，應定期間先命補正；逾
    期未補正者，為上訴不合法律上之程式，應以裁定駁回。倘
    已提出上訴理由，但所提非屬具體理由者，則由第二審法院
    以上訴不合法律上之程式，判決駁回。而所謂具體理由，必
    係依據卷內既有訴訟資料或提出新事證，指摘或表明第一審
    判決有何採證認事、用法或量刑等足以影響判決本旨之不當
    或違法，而構成應予撤銷之具體事由，始克當之（例如：依
    憑證據法則具體指出所採證據何以不具證據能力，或依憑卷
    證資料，明確指出所為證據證明力之判斷如何違背經驗、論
    理法則）；倘僅泛言原判決認定事實錯誤、違背法令、量刑
    失之過重或過輕，而未依上揭意旨指出具體事由，或形式上
    雖已指出具體事由，然該事由縱使屬實，亦不足以認為原判
    決有何不當或違法者（例如：對不具有調查必要性之證據，
    法院未依聲請調查亦未說明理由，或援用證據不當，但除去
    該證據仍應為同一事實之認定），皆難謂係具體理由，俾與
    第二審上訴制度旨在請求第二審法院撤銷、變更第一審不當
    或違法之判決，以實現個案救濟之立法目的相契合，並節制
    濫行上訴（最高法院97年度台上字第892號判決參照）。
二、上訴人即被告甲○○上訴狀理由略以：伊坦承不諱、配合偵
    辦且態度良好，請從輕量刑；伊雖為累犯，卻非惡性重大之
    人，因誤信損友、貪圖一時歡愉而誤觸刑法，相當後悔自責
    ；另身為獨子，伊母親、同居女友及幼女尚待照料，其情可
    憫，懇予從輕量刑云云。
三、查本案原審判決以被告於原審法院準備程序及審理中之自白
    （見原審卷第58頁反面），及被告為警方採集之尿液，經送
    臺灣尖端先進生技醫藥股份有限公司以酵素免疫分析法初步
    檢驗、氣相層析質譜儀法確認檢驗之檢驗結果，確呈嗎啡陽
    性反應，有該公司98年5月1日出具之實驗室檢體編號AC7636
    1 號濫用藥物檢驗報告及基隆市警察局第四分局偵辦毒品案
    件尿液檢體對照表（尿液檢體編號為：098066）各1紙附卷
    可憑（98年度毒偵字第949號卷第7-8頁），認被告自白與事
    實相符。核被告甲○○所為，係犯毒品危害防制條例第10條
    第1項之施用第一級毒品罪。又以被告有毒品案件等前科，
    有本院被告前案紀錄表1份在卷可佐，其於前案有期徒刑執
    行完畢後，5年以內故意再犯有期徒刑以上之本罪，為累犯
    ，應依法加重其刑。並審酌被告曾因施用毒品犯行而送觀察
    、勒戒，仍無法戒除毒癮，復又施用毒品，為法院判決有罪
    確定後，再觸犯本件施用毒品犯行，顯示其無戒絕之決心，
    惟被告施用毒品係傷害自身健康，所生危害非鉅，且本件被
    告僅施用1次，並在原審法院準備程序及審理中坦承犯行，
    態度尚屬良好等一切情狀，量處有期徒刑8月。核其認事用
    法並無違誤，量刑亦稱妥適。
四、被告上訴意旨泛稱略以：伊坦承不諱，配合偵辦且態度良好
    ，請從輕量刑；另身為獨子，伊母親、同居女友及幼女尚待
    照料，其情可憫，懇予從輕量刑云云；惟按刑法第59條之酌
    量減輕其刑，必於犯罪之情狀，在客觀上足以引起一般同情
    ，認為即予宣告法定低度刑期，猶嫌過重者，始有其適用。
    且量刑之輕重，乃實體法上賦予法院得為自由裁量之事項，
    倘已斟酌刑法第57條各款所列情狀，而未逾越法定刑度，或
    濫用其權限，即不能任意指為違法。原審審酌上開事項，且
    被告所犯施用第一級毒品海洛因犯行，為法定本刑6月以上5
    年以下有期徒刑之罪，被告前已有違反毒品危害防制條例等
    前科，並構成累犯，原審就上開之罪判處有期徒刑8月，尚
    難謂過重。且被告前已有施用毒品前科經觀察勒戒，復犯本
    件施用毒品犯行，客觀上已難認有足以引起一般同情而可憫
    恕。綜上，上訴人即被告所述，不足以認為原判決有何不當
    或違法者，即與未敘述具體理由無異，其所為上訴，即不符
    合上訴之法定要件，爰不經言詞辯論予以駁回。
五、據上論斷，應依刑事訴訟法第367條前段、第372條，判決如
     主文。
中    華    民    國    99    年    7     月    30    日
                  刑事第六庭審判長法  官  郭豫珍
                                  法  官  何信慶
                                  法  官  吳淑惠
以上正本證明與原本無異。
如不服本判決，應於收受送達後10日內向本院提出上訴書狀，其
未敘述上訴之理由者並得於提起上訴後10日內向本院補提理由書
（均須按他造當事人之人數附繕本）「切勿逕送上級法院」。
                                  書記官  陳雅加
中    華    民    國    99    年    8     月    3     日

司法院資訊處製作；財團法人民間司法改革基金會備份。
